臺灣屏東地方法院民事判決　　　　　　　　　　　　　　　 九十年度親字第五四號
　　原　　　告　丁○○
　　被　　　告　乙○○
　　　　　　　　丙○○
　　代　理　人　甲○○
右當事人間請求否認子女事件，本院判決如左：
    主      文
確認被告乙○○（民國八十五年四月五日生）、丙○○（民國八十七年五月八日生）
非原告與被告甲○○之婚生子女。
訴訟費用由被告負擔。
    事      實
甲、原告方面：
  一、聲明：求為判決如主文所示。
　二、陳述：原告與被告甲○○本為夫妻，嗣於七十九年間被告即無故離家出走，即
      已分居未再同居，被告在外與訴外人史崑茂同居，於八十五年四月五日生下一
      女即被告楊彩鈴，於八十七年五月八日產下一子丙○○，九十年十二月二日協
      議離婚時，原告始知悉，按妻之受胎係在婚姻關係存續中，推定其所生之子女
      為婚生子女；前項推定，如夫妻之一方能證明妻非自夫受胎，得提起否認之訴
      ，但應於知悉子女出生之日起，一年內為之，民法第一千零六十三條定有明文
      ，原告自七十九年起即未與甲○○同居，故所生之子女乙○○、丙○○確非原
      告之婚生子，為此依法訴請判決如聲明。
  三、證據：提出戶籍謄本一份為證。
乙、被告方面：.
  一、聲明：同意原告之請求。
  二、陳述：被告乙○○、丙○○確非原告與被告甲○○所生之子女。
丙、本院依職權送請屏東基督教醫院鑑定兩造之血緣關係。
     理　　　由
甲、本件原告主張其與被告甲○○為夫妻，嗣於七十九年間被告即無故離家出走，即
    已分居未再同居，被告在外與訴外人史崑茂同居，於八十五年四月五日生下一女
    即被告楊彩鈴，於八十七年五月八日產下一子丙○○，九十年十二月二日協議離
    婚時，原告始知悉之事實，業據其提出戶籍謄本一件為證，自堪信為真實。又原
    告主張其與被告甲○○於未離婚前自七十九年即已分居未再同居，被告乙○○、
    丙○○應非自原告受胎所生乙節，經本院依職權送請屏東基督教醫院鑑定兩造之
    血緣關係之結果，覆稱：「史崑茂與楊彩鈴、丙○○檢體，其相對應之各ＤＮＡ
    型均無矛盾，存在血緣關係之機率為百分之九九．九九九九」等語，有該院九十
    一年一月十七日（九一）屏基醫檢字第九一○一○四六號函所附檢驗通知書在卷
    可稽，是原告此部份之主張，亦屬真實。
乙、按民法第一千零六十三條第一項推定之婚生子女，如夫妻之一方能證明妻非自夫
    受胎者，得於知悉子女出生之日起，一年內提起否認之訴，同條第二項定有明文
    。查被告甲○○於八十五年四月五日生下一女即被告楊彩鈴，於八十七年五月八
    日產下一子丙○○，經回溯其受胎期間在原告與被告甲○○之婚姻關係存續中，
    則依法自應推定被告乙○○、丙○○為原告與被告甲○○之婚生子女，然原告受
    胎懷有被告乙○○、丙○○時，並未與被告甲○○同居，即非自原告受胎，準此
    ，原告於知悉被告乙○○、丙○○出生之日起一年內，提起本件訴訟，於法洵屬
    有據，應予准許。
據上論結，本件原告之訴為有理由，依民事訴訟法條第八十五條第一項前段，判決如
主文。
中　　　華　　　民　　　國　　九十一　　年　　　一　　　月　　三十一　　日
                                    臺灣屏東地方法院民事第一庭
~B法　　　官　李芳南
右正本與原本無異。
如不服本判決得於送達收受後二十日內向本院提起上訴。
~B法院書記官　劉音利
中　　　華　　　民　　　國　　九十一　　年　　　一　　　月　　三十一　　日
